# 分期支付长期股权投资投资款

提问人：yingzi2864 时间：2020-12-19 09:16:00
请教陈版主，公司收购子公司，当时规定的投资款分批支付，到最后一批支付投资款时，与原股东达成协议，可以少支付部分款项。对于少支付的这部分款项，是否应冲减长期股权投资的原始成本？原先收购时形成的商誉以及后期计提的商誉减值准备如何处理？还是应该直接计入当期孙意思

回答人：chenyiwei
“到最后一批支付投资款时，与原股东达成协议，可以少支付部分款项”具体原因是什么？是否影响所收购的股权比例？原股权收购合同中有无调整收购价格的约定，此次调整是否系根据原合同中的对赌条款作出？